【裁判字號】    92,訴,1467
【裁判日期】    920715
【裁判案由】    毒品危害防制條例
【裁判全文】
臺灣臺中地方法院刑事判決                        九十二年度訴字第一四六七號
    公  訴  人  臺灣臺中地方法院檢察署檢察官
    被      告  甲○○
右列被告因違反毒品危害防制條例案件，經檢察官提起公訴（九十二年度毒偵字第一
三九五號），本院判決如左：
    主  文
甲○○連續施用第一級毒品，處有期徒刑壹年。
    事  實
一、甲○○前因施用毒品案件，經依本院以八十七年度毒聲字第二八八二號裁定，送
    臺灣臺中看守所附設勒戒處所觀察勒戒後，認無繼續施用毒品之傾向，經臺灣臺
    中地方法院檢察署檢察官於民國八十七年十一月十七日以八十七年度偵字第二三
    九二八號為不起訴處分確定；五年內，又因施用毒品案件，經依本院以八十八年
    度毒聲字第五五七四號裁定，送臺灣臺中看守所附設勒戒處所觀察勒戒後，認有
    繼續施用毒品之傾向，經依本院八十九年度毒聲字第一二三二號裁定，令入戒治
    處所施以強制戒治，並經臺灣臺中地方法院檢察署檢察官以八十九年度毒偵字第
    六八０八號提起公訴，經本院於八十九年十二月二十二日以八十九年度訴字第二
    六八三號判處有期徒刑十月確定，而因強制戒治期間執行成效良好，經依本院以
    八十九年度毒聲字第四五一０號裁定停止戒治付保護管束，復因施用毒品案件，
    經依以八十九年度毒聲字第七０一九號裁定，撤銷停止戒治，令入戒治處所施以
    強制戒治，於九十年五月二十六日戒治期滿。甲○○明知海洛因係屬毒品危害防
    制條例第二條第二項第一款所稱之第一級毒品，竟基於施用第一級毒品之概括犯
    意，自九十二年三月三日起至九十二年四月二十一日二十二時許止，在臺中市○
    ○路一九五巷七之二號三樓其租屋處，以將少許毒品海洛因摻入香菸內，點火燃
    燒使之產生煙霧後，加以吸食之方式，連續施用第一級毒品海洛因，約每十個鐘
    頭一次。嗣於九十二年四月三日十九時三十分許，在臺中市○區○○街與大智路
    口，為警查獲。
二、案經臺中市警察局移送臺灣臺中地方法院檢察署檢察官偵查起訴。
    理  由
一、訊據被告甲○○，對於右揭時地連續施用第一級毒品海洛因之事實，業經於本院
    審理中坦認屬實，且被告於獲案時所採集之尿液，經送驗結果，亦呈現嗎啡陽性
    反應，此有中山醫學大學附設醫院藥物濫用檢測中心驗尿報告一份在卷可稽，被
    告自白供述與現有事證相符，應堪置信。又被告前因施用毒品案件，經依本院以
    八十七年度毒聲字第二八八二號裁定，送臺灣臺中看守所附設勒戒處所觀察勒戒
    後，認無繼續施用毒品之傾向，經臺灣臺中地方法院檢察署檢察官於八十七年十
    一月十七日以八十七年度偵字第二三九二八號為不起訴處分確定；五年內，又因
    施用毒品案件，經依本院以八十八年度毒聲字第五五七四號裁定，送臺灣臺中看
    守所附設勒戒處所觀察勒戒後，認有繼續施用毒品之傾向，經依本院八十九年度
    毒聲字第一二三二號裁定，令入戒治處所施以強制戒治，並經臺灣臺中地方法院
    檢察署檢察官以八十九年度毒偵字第六八０八號提起公訴，經本院於八十九年十
    二月二十二日以八十九年度訴字第二六八三號判處有期徒刑十月確定，而因強制
    戒治期間執行成效良好，經依本院以八十九年度毒聲字第四五一０號裁定停止戒
    治付保護管束，復因施用毒品案件，經依以八十九年度毒聲字第七０一九號裁定
    ，撤銷停止戒治，令入戒治處所施以強制戒治，於九十年五月二十六日戒治期滿
    ，此有臺灣臺中地方法院檢察署刑案資料查註紀錄表一份、臺灣高等法院被告全
    國前案紀錄表一份、本院八十九年度訴字第二六八三號刑事判決一份、臺灣臺中
    地方法院檢察署檢察官八十七年度偵字第二三九二八號不起訴處分書一份在卷為
    憑，足認被告於五年內三犯本件施用毒品之罪。本件事證已臻明確，被告施用毒
    品犯行，洵堪認定。
二、查：毒品危害防制條例業於八十七年五月二十日經總統公布施行，並於八十七年
    五月二十二日生效，並將海洛因列為該條例第二條第二項第一款所稱之第一級毒
    品。核被告所為，係違反毒品危害防制條例第十條第一項之施用第一級毒品罪。
    被告持有毒品海洛因之低度行為，應為施用毒品海洛因之高度行為所吸收，不另
    論罪。又被告連續多次施用毒品海洛因之行為，其時間緊接，手段同一，所侵害
    犯罪構成要件相同之罪名，顯係基於概括犯意而反覆為之，為連續犯之裁判上一
    罪關係，應依刑法第五十六條之規定，論以一罪，並加重其刑。至於被告自九十
    二年四月二日二十時起至九十二年四月二十一日二十二時許止，連續施用第一級
    毒品海洛因之犯行，業據被告於本院審理中自承於為警查獲後確有陸續施用毒品
    之行為，其施用毒品之時間，與本案論罪科刑部分緊接，手段同一，應為連續之
    行為，自為起訴效力所及，本院自得併予審酌，併此敘明。爰審酌被告前因施用
    毒品犯行，甫經二次觀察勒戒、一次強制戒治，不知徹底戒斷毒癮，仍再度施用
    毒品不綴，無視於毒品對於自身健康之戕害及國家對於杜絕毒品犯罪之禁令，其
    行可議，然施用毒品之行為係屬自戕行為，對於社會所產生之潛在危害性尚屬輕
    微，且被告犯罪後坦承犯行，尚知悔悟，態度良好等一切情狀，量處如主文所示
    之刑。
據上論斷，應依刑事訴訟法第二百九十九條第一項前段，毒品危害防制條例第十條第
一項、第二十條第三項前段，刑法第十一條前段、第五十六條，判決如主文。
中      華      民      國      九十二      年    七    月     十五     日
                                臺灣臺中地方法院刑事第六庭
                                        法  官  巫淑芳
右正本證明與原本無異。
如不服本判決，應於送達後十日內向本院提出上訴狀 （須附繕本） ，上訴於台灣高
法院台中分院。
                                        書記官
中      華      民      國      九十二      年    七    月     十五     日
附錄論罪科刑法條：
毒品危害防制條例第十條：
施用第一級毒品者，處六月以上五年以下有期徒刑。
施用第二級毒品者，處三年以下有期徒刑。


司法院資訊處製作；財團法人民間司法改革基金會備份。
